# 办公室租赁费的摊销问题（含免租期）

提问人：yjhly2011 时间：2023-06-14 17:08:45
大家好，公司租赁办公地址，租期为 5 年，有 3 个月的免租期，第 4 年和第 5 年租金在前三年基础上递增5%。时间为2023 年 5 月 10 日-2028年 8 月 9 日，实际为 5 年+3个月。 2023 年 5 月 10 日-2026年 8 月 9 日（ 3 年+3个月）每月租金10000 元， 2026 年 8 月 10 日-2028年 8 月 9 日（ 2 年）每月租金 10500 元。假设不考虑增值税问题
1 、公司在摊销每月的租赁费时，要从 2023 年 5 月 10 日起算，即免租期也要摊销费用，那么这 5 年零 3 个月，每个月各摊销多少租赁费？
2 、因为租赁起始时间并不是当月 1 日，在每月摊销时，要按照各月的实际天数精确摊销吗？还是 2023 年 5 月、2026 年 8 月、 2028 年 8 月按实际天数，其他月份按整月？
3 、公司为此支付了中介费 6 万元，这个中介费需要平均摊入 63 个月还是一次性计入发生的当月？
感谢！

回答人：chenyiwei
1 、在新租赁准则下，采用的是对使用权资产计提折旧的方式，其折旧年限为包含免租期在内的整个租赁期，而不是直接对租金进行摊销。
2 、可视情况根据重要性原则处理。也可以参照固定资产折旧的计提方式。
3 、中介费可以作为初始直接费用计入使用权资产原值，在租赁期内一并计提折旧。

提问人：yjhly2011 时间：2023-06-15 11:16:16
感谢陈版主的回复，如果按旧准则即原来的经营租赁方式，例题中的三个问题如何进行会计处理？免租期有 3 个月，从付款期间看，前 3 年零 3 个月（即 39 个月）是按每月 10000 元支付租金， 3 年 _12_ 个月10000=360000（ 3 个月为免租金），会计处理上是否在前 39 个月内平均摊销 360000 元租金，而后两年每月按 10500 元摊销，谢谢！

回答人：chenyiwei
全部租金在 63 个月内直线法摊销，与新准则下使用权资产折旧计提的原则一致。